# 已注销企业年报的出具

提问人：老壁虎 时间：2011-06-15 06:59:10
陈老师你好，有这么一个情况： A企业与B企业同为C集团公司的全资子公司，由于A企业与B企业业务类似， 2010 年 10 月，C集团公司决定由A企业吸收合并B企业，相关资产负债及业务由A企业承继。截止 2010 年 12 月 31 日，B企业已注销，相关商务工商税务等手续已办理完毕。 现需要出具B企业截止 2010 年 12 月 31 日的年报。 我看了之前你对类似贴子的回复，其中有这么一条： “如果采用同一控制下由关联方吸收合并，或由母公司承继其全部资产、负债的方式进行注销，则其原先经营的业务将会在另一个法人主体的框架下得以延续，同时资产和负债的账面价值基础在合并后的存续主体内也将继续得以延续，仅仅改变了存在的法律形式。此时使用持续经营基础编制报表通常是合适的；但如果打算采用变卖资产、遣散人员、分配剩余财产的方式清算注销，则原先的资产和业务的连续性将不存在，此时使用持续经营基础编制报表是不合适的。” 我分析后，认为我现在遇到的情况正好与你所描述的相同。那么如果继续按持续经营基础编制的报表出具报告时，这所出具的报告是否需要加上强调事项段？或者其他的说明之类。 再或者无须任何说明，出具的年报与之前无异？ 如果需要加上强调事项段，该段如何描述？ 不胜感谢！！

回答人：chenyiwei
一般做法是在报表附注的“财务报表的编制基础”部分中，对持续经营假设在本案例这一特定情况下的适用性给出原因说明，以满足充分披露的要求。